ISMAEL RAMOS

DESARROLLADOR WEB | FRONT END

INFO



+34 667 220 558



ramos.silvan.ismael@gmail.com



linkedin.com/in/ramossilvanismael



ismaelramos.es



github.com/ismaestro

SOBRE MI

Tengo experiencia tanto en consultoría como en startups (me encantan). En el trabajo me gusta el ambiente un poco friki, poder teletrabajar de vez en cuando y tener algo de flexibilidad con los horarios. Me considero proactivo, en constante aprendizaje y muy trabajador. Llevo creando y cambiando webs desde hace unos 5 años. Poco a poco. Pixel a pixel.

EXTRA

Además de montar en bici, hacer alguna ruta de montaña, ir a nadar, jugar a videojuegos, ir al cine, y más cosas aburridas, desarrollo otros proyectos en mis ratos libres: WP, SPA's con Angular, apps con lonic (3) y alguna web con AMP.

También me suelo encargar de la parte de SEO y Analytics (GTM).

SKILLS

IDIOMAS

Español e Inglés (B1)

MI DÍA A DÍA

Angular, Typescript, Javascript, Protractor, Karma-Jasmine, SASS, Bootstrap, HTML5, CSS3, AMP, SEO, Gulp, NPM, Git...

EXPERIENCIA

ACCENTURE - SENIOR FRONT END DEVELOPER

Estrategia, Consultoría, Digital, Tecnología, y Operaciones – 01/2017 - actualidad

Lead front end developer en Trust·u, una iniciativa fintech de BBVA· New Digital Businesses en modo startup. Damos préstamos a pymes jóvenes.

- Programación con Angular (5) y Typescript. Usamos Angular CLI
- Uso de Bootstrap, SASS (BEM), Responsive Design, CSS3, Gulp y NPM
- Creación de tests con Protractor (integración), Karma y Jasmine (unitarios)
- Usamos una arquitectura basada en microservicios con Docker
- Diseño de la arquitectura para hacer mantenible todo de cara a futuro
- Especial cuidado del rendimiento y la seguridad de la aplicación
- Desarrollo y evolución del SEO de la web
- Apoyo en momentos puntuales al back. NodeJS y MongoDB.
- Como sistema de control de versiones usamos GIT
- Metodología ágil (SCRUM)

BEST OPTION MEDIA - FRONT END DEVELOPER

Agencia de medios especializada en performance – 09/2016 - 01/2017

Aquí trabajé en la parte frontal de una aplicación para comparar apuestas deportivas. Mi objetivo fue renovar y optimizar de forma transversal la web.

- Programación con Javascript (jQuery), CSS3 (SASS y Bootstrap) y AngularJS
- Programación de tareas con Gulp y NPM

Durante este periodo, también añadí tests a la aplicación, mejoré el SEO de la web, y en el back ayudé en el diseño de la BD para migrar los datos a MongoDB.

TELECOMING - FULL STACK DEVELOPER

Operador de telecomunicaciones especializado en tecnologías de pago – 07/2015 - 09/2016

En esta empresa, trabajé hasta la finalización de una aplicación **real-time** para gestionar call centers.

- Front con AngularJS y jQuery, además de SASS y Angular Material
- Back: NodeJS (Express) para crear dos servicios, uno de Chat (SocketIO) y otro de Email (Sendgrid). PHP (Zend Framework) para programar el backoffice.
- Tests con PHPUnit en el back y Karma-Jasmine y Protractor en el front
- Uso de Redis, Memcached, Beanstalkd y Jenkins
- Otros: GIT, Gulp y NPM
- Como metodología de trabajo usábamos SCRUM.

ENVISTA CULTURA VISUAL - FULL STACK DEVELOPER

Diseño y desarrollo de webs a medida para pymes – 01/2015 - 07/2015

Desarrollé webs para diferentes clientes y proyectos para la administración pública

- Back: Programación con PHP y MySQL
- Front: Programación con Javascript (jQuery) y CSS3 (SASS)
- Maquetación de contenidos mediante Responsive Design (Foundation)
- CMS: Creación de webs en Wordpress (theme) y Joomla
- eCommerce: Creación de tiendas con Prestashop
- Técnicas de posicionamiento en buscadores (SEO)
- Toma de contacto, asesoramiento y desarrollo de proyectos a medida según los requisitos del cliente

ISMAEL RAMOS

DESARROLLADOR WEB | FRONT END

INFO



+34 667 220 558



ramos.silvan.ismael@gmail.com



linkedin.com/in/ramossilvanismael



ismaelramos.es



github.com/ismaestro

MÁS CURSOS

Realidad aumentada en dispositivos Android

Universidad de Oviedo - 2012

Edición de documentos y presentaciones en LaTeX

Universidad de Oviedo - 2011

PREMIOS

Simulador Educacional de Circuitos Digitales (M.H.)

Universidad de Oviedo – 2013

Fue mi proyecto final de carrera. SECD es una herramienta para crear circuitos digitales y simular su comportamiento. Esta hecha en Java (Swing). Actualmente se sigue usando en las asignaturas del grado.

En este proyecto, aprendí entre otras cosas: Java, SVN, jUnit, log4j y TDD.

EDUCACIÓN

Máster Postgrado en Ingeniería Web

Universidad de Oviedo, Oviedo, Asturias - 09/2015

Máster Postgrado del Espacio Europeo de Educación Superior (EEES) donde obtuve una formación especializada en:

- Desarrollo web Front-end (HTML5, CSS3, SASS, jQuery y AngularJS)
- Metodologías de programación en Java, PHP, y conceptos básicos de NodeJS
- Desarrollo de aplicaciones web usando patrones de diseño y servicios web
- Conceptos avanzados de usabilidad, accesibilidad y posicionamiento web (SEO)
- Desarrollo de aplicaciones en dispositivos móviles Android (Java 7)
- Administración y programación en CMS: Joomla y Wordpress (theme)
- Formación en Web Semántica (Schema y datos estructurados)

Ingeniería Técnica en Informática de Sistemas

Universidad de Oviedo, Gijón, Asturias - 06/2013

Título de primer ciclo donde adquirí competencias en:

- Programación en C++ y Java
- Conceptos básicos de HTML y CSS3
- Administración de servidores: Windows y Linux
- Estudio y análisis matemático
- Modelación de problemas mediante UML
- Diseño de bases de datos relacionales
- Patrones de diseño, refactoring y buenas practicas

CURSOS

MongoDB para Desarrolladores de NodeJS

 $Mongo\ University - 01/2017$

Curso muy completo para MongoDB donde aprendí:

- Operaciones de CRUD, cursores, diseño de esquemas y colecciones
- Creación de índices v rendimiento
- Agregación y creación de réplicas

MongoDB security

Mongo University – 12/2016

Curso más avanzado sobre seguridad en MongoDB:

- Métodos de autenticación en MongoDB y sus configuraciones
- Autorización y encriptación
- Best practices y checklist para un entorno de producción

REFERENCIAS

Marcos Icardo
Co-founder de Fintonic
marcos.icardo@gmail.com

Angel Luengo Co-founder de 24symbols angel@metastartup.com Alfredo Alvarez
CTO de Envista

alfredo.alvarez@envista.es